臺灣宜蘭地方法院刑事判決　　　　　　　　　　　　　九十三年度易字第一八九號
　　公　訴　人　臺灣宜蘭地方法院檢察署檢察官
　　被　　　告　甲○○
右列被告因違反毒品危害防制條例案件，經檢察官提起公訴（九十三年度毒偵字第三
三一號），本院判決如左：
    主  文
甲○○施用第二級毒品，累犯，處有期徒刑陸月。如易科罰金，以佰元折算壹日。
扣案第二級毒品安非他命壹包（毛重零點公克）沒收銷燬之。
    事  實
一、甲○○前因施用毒品案件，經法院二次依聲請裁定送觀察、勒戒後，均認無繼續
    施用毒品之傾向，先後由臺灣士林地方法院檢察署檢察官於民國八十七年七月二
    十九日以八十七年度偵字第三二三六號，及臺灣宜蘭地方法院檢察署檢察官於八
    十八年十一月十五日以八十八年度毒偵字第一０七號為不起訴處分確定。詎又因
    施用毒品案件，經臺灣宜蘭地方法院檢察署檢察官聲請簡易判決處刑後，由本院
    宜蘭簡易庭於九十年二月十二日以八十九年度宜簡字第二一九號判處有期徒刑六
  月確定，九十年五月八日執行完畢。然仍不知悛悔，復於九十三年四月九日十八
    時二十五分許為警採尿送驗時起往前回溯三日內之某時許，在不詳處所施用第二
    級毒品安非他命（下稱安非他命）一次，嗣於九十三年四月九日凌晨一時四十八
    分許，經警據報在宜蘭縣頭城鎮○○路二三五巷二十八號查獲，並扣得安非他命
    一包（毛重零點三公克）及吸食器一組。
二、案經宜蘭縣警察局礁溪分局報告臺灣宜蘭地方法院檢察署檢察官偵查起訴。
    理  由
一、訊據被告甲○○自警詢至偵審中皆矢口否認有何施用安非他命之犯行，惟查：
  (一)宜蘭縣警察局礁溪分局頭城分駐所員警於九十三年四月九日凌晨一時四十二分許
    ，因接獲民眾電話報案指出宜蘭縣頭城鎮○○路二三五巷十八號對面，有人放音
    樂音量甚大，擾亂安寧，遂於同日凌晨一時四十三分許通報備勤員警黃建甫、李
    振祥前往處理後，發現現場之車牌號碼ＣＳ─七九００號自用小客車音響音量甚
    大，車內駕駛人為被告甲○○。嗣經警出示證件請被告下車時，被告手握疑似毒
    品之物，且經警目視該部車內有吸食器，故再詢問被告手握何物時，被告旋即逃
    逸，但與警相互拉扯時，被告即將安非他命放置該部自用小客車車頂，且遭警帶
    回偵訊並採尿等情，見卷附宜蘭縣警察局頭城分駐所勤務分配表、工作紀錄簿、
    宜蘭地方法院檢察署鑑定許可書及現場照片五幀存卷，暨扣案安非他命一包（毛
    重零點三公克）與吸食器一組即明。
  (二)被告甲○○遭警當場查獲後，先後經警及臺灣宜蘭地方法院檢察署檢察官於偵查
    中採其尿液送慈濟大學醫學院濫用藥物檢驗中心及臺灣檢驗科技股份有限公司檢
    驗，結果皆呈安非他命陽性反應，此有檢驗總表及濫用藥物尿液檢驗報告各一份
    存卷足考。是按安非他命經口服投與後，約百分之七十於二十四小時內自尿液中
    排出，約百分之九十於九十六小時內自尿中排出，甲基安非他命之檢出與其投與
    方式、投與量、個人體質、採尿時間與檢驗儀器精密度等諸多因素有關，最長可
    能不會超過四日等情，業經行政院衛生署藥物食品檢驗局八十一年二月八日（八
    一）藥檢壹字第一一五六號函示明確。再觀之卷附行政院國軍退除役官兵輔導委
    員會臺北榮民總醫院八十三年四月七日（八三）北總內字第０三０五九號函亦明
    確指出：目前常用之毒品篩檢方式包括酵素免疫分析法，薄層色層分析法及放射
    免疫分析法，在文獻上，雖亦有藥品或食物因交叉反應而在尿液測試中產生偽陽
    性反應，因此篩檢結果必須進一步確認，而目前最常使用之確認方式則係「氣相
    層析質譜儀分析法」，在良好操作條件下，以此法作藥物及其代謝產物之定性及
    定量分析，幾無偽陽性反應產生等語，即徵被告於遭警查獲採尿送鑑前三日之某
    時許，確有施用第二級毒品安非他命之犯行無訛，其空言置辯洵屬無由，委無可
    採。此外，被告甲○○前因施用毒品案件，經法院二次依聲請裁定送觀察、勒戒
    後，均認無繼續施用毒品之傾向，先後由臺灣士林地方法院檢察署檢察官於八十
    七年七月二十九日以八十七年度偵字第三二三六號，及臺灣宜蘭地方法院檢察署
    檢察官於八十八年十一月十五日以八十八年度毒偵字第一０七號為不起訴處分確
    定後，又因施用毒品案件，由臺灣宜蘭地方法院檢察署檢察官聲請簡易判決處刑
    後，由本院宜蘭簡易庭於九十年二月十二日以八十九年度宜簡字第二一九號判處
    有期徒刑六月確定，九十年五月八日執行完畢等情，亦有上揭不起訴處分書及臺
    灣高等法院被告全國前案紀錄表各一份存卷可按。總右各情，被告甲○○於遭警
    查獲採尿送鑑起往前回溯三日內，確有施用第二級毒品安非他命之犯行，事證已
    臻明確，犯行實堪認定，應予依法論科。
二、核被告甲○○之所為，係犯毒品危害防制條例第十條第二項之施用第二級毒品罪
    。其施用毒品前持有安非他命之低度行為，業為施用之高度行為吸收，不另論罪
    。次查，被告曾於九十年間因違反毒品危害防制條例，經本院宜蘭簡易庭判處有
    期徒刑六月確定，九十一年五月八日執行完畢之事實，已詳前述，茲於執行完畢
    後五年內再犯有期徒刑以上之本罪，應依刑法第四十七條累犯之規定，加重其刑
    。審酌被告歷經觀察、勒戒及科刑之判決後，猶未能戒除毒癮，復再有施用毒品
    抵癮之行為，本有對之科以較長刑期助其戒斷之必要；惟念其此次施用毒品之時
    間與九十年五月八日刑之執行完畢之時間相隔已近二年，堪認非無機會可憑己力
    摒除毒害，是參酌其犯罪之動機、目的、手段、素行、造成社會整體潛在侵害程
    度等一切情狀，爰酌情量處如主文所示之刑，並諭知易科罰金之折算標準，以資
    警懲。末依被告為警查獲時採集之尿液，經送慈濟大學醫學院濫用藥物檢驗中心
    及臺灣檢驗科技股份有限公司檢驗後，皆呈安非他命陽性反應之檢驗結果，即徵
    扣案如主文所示之物，應為第二級毒品安非他命無誤，應依毒品危害防制條例第
    十八條第一項前段之規定，併予宣告沒收銷燬之。至扣案吸食器一組，迭據被告
    甲○○否認為其所有且供施用毒品所用之物，亦乏證據證據證明確為其所有並供
    施用毒品所用之器具，是與刑法第三十八條第一項第二款之規定不合，自爰不併
    為沒收之宣告，特此述明。
據上論斷，應依刑事訴訟法第二百九十九條第一項前段，毒品危害防制條例第十條第
二項、第十八條第一項前段，刑法第十一條前段、第四十七條、第四十一條第一項，
罰金罰鍰提高標準條例第二條，判決如主文。
本案經檢察官張鳳清到庭執行職務
中    華    民    國      九十三      年      八      月      十六      日
                                  臺灣宜蘭地方法院刑事第三庭
                                              審判長法  官
                                                    法  官
                                                    法  官
右正本證明與原本無異。
如不服本判決，應於判決送達後十日內向本院提出上訴狀。（應附繕本）
                                          書記官
中    華    民    國                年                月                日
附錄本案論罪科刑法條全文
毒品危害防制條例第十條第二項
施用第二級毒品者，處三年以下有期徒刑。
